臺灣高等法院臺中分院刑事判決　　　　　　　　　　九十一年度上易字第三一號
　　上　訴　人
　　即　被　告　丁○○
右上訴人，因被告竊盜案件，不服臺灣苗栗地方法院九十年度易字第六九九號，中華
民國九十年十二月六日第一審判決（起訴案號：臺灣苗栗地方法院檢察署八十九年度
偵字第三０九五號，並經同署移送併辦：九十一年度偵字第五一四號、第五一五號、
第五一六號、第五一七號），提起上訴，本院判決如左：
    主      文
原判決撤銷。
丁○○連續攜帶兇器竊盜，累犯，處有期徒刑壹年陸月。
扣案之汽車鑰匙壹支、機車鑰匙貳支、Ｔ字型扳手壹支均沒收。
    事      實
一、丁○○於民國（下同）八十八年間因犯公共危險罪，經臺灣苗栗地方法院判處有
    期徒刑三月並確定，於八十九年三月二十七日執行完畢。竟不知悔改，基於概括
    之竊盜犯意，意圖為自己不法之所有：（一）於八十九年七月二十二日上午八時
    許，在彰化縣鹿港鎮○○里○○街一四八號前，持己有客觀上可供兇器使用之Ｔ
    字型扳手一支，損壞甲○○所有車號ＫＷＸ─四八九號重型機車之鎖頭後，用自
    備之機車鑰匙一支開啟電門，騎乘該車離去而竊取得手（毀損部分未據告訴）。
    （二）又於同年月二十七日上午七時許，在台中縣豐原市○○街一八六號前，持
    上開同一Ｔ字型扳手，損壞乙○○所有置於路旁車號ＢＱ─九五八七號自用小客
    車之右前車門（毀損部分未據告訴），再使用自備之汽車鑰匙一支開啟電門，駕
    駛該車離去而竊取得手。嗣於同年月二十八日晚間，因丁○○將前開機車鑰匙交
    予不知情之友人陳煒正（六十一年六月十八日生，另由檢察官為不起訴處分），
    由陳煒正後載丁○○，共同乘坐前開ＫＷＸ─四八九號機車至苗栗縣苗栗市○○○○○路橋下，意圖進入丁○○放置竊得之ＢＱ─九五八七號自用小客車內休息
    時，為警當場查獲，並扣得丁○○所有供犯罪所用之汽車鑰匙、機車鑰匙及Ｔ字
    型扳手各一支，以及老虎鉗、美工刀、螺絲起子各一支、發票二張。詎丁○○經
    檢察官准予交保後，猶基於上開竊盜之概括犯意，再於（三）九十年九月中旬某
    日下午某時許，在苗栗縣銅鑼鄉銅鑼火車站前，因見車號ＪＲＯ─九二二號重型
    機車置放於該地無人看管（該車為陳建華所有，前於九十年四月二十五日在台中
    市東區復興橋下失竊，嗣經不詳姓名之人移置於該處，其外殼、加油蓋、大燈罩
    、後照鏡等均有毀損），意圖為自己不法之所有，先以徒手將該車推至銅鑼鄉附
    近某機車行修理，並接回已斷裂之油門線後，以己有之機車鑰匙一支，騎乘該車
    離去而竊取得手，於同年十月十一日晚間十一時許，因丁○○正在苗栗縣銅鑼鄉
    中平村苗一二八線東西向快速道路橋下發動該機車時，經警當場查獲，並扣得其
    所有供犯罪所用之機車鑰匙一支。（四）又於九十年十月十三日下午四時三十分
    許，夥同有共同犯意聯絡之羅湘華（六十二年二月十七日生，另由檢察官偵辦中
    ），在苗栗縣銅鑼鄉台十三線外環道施工工地，推由丁○○下手行竊，羅湘華負
    責把風，共同徒手竊取高春貴所有之手提發電機一台，丁○○竊取得手後離去時
    ，為現場工人曾清富即時發覺而報警查獲。（五）於九十年十月十八日上午十時
    四十五分許，在苗栗縣通霄鎮內湖里一鄰一號烏眉國中校園內停車棚，竊取陳華
    山所有，由其子陳思穎保管使用中之腳踏車一台、安全帽一頂得手，嗣於騎乘該
    車離開竊盜現場約五百公尺時為警查獲。（六）於九十年十月二十二日下午一時
    許，在苗栗縣通霄鎮烏眉里十七鄰二一五號前，趁李安治未注意而將汽車鑰匙仍
    留置於車上之機會，逕行發動該車離去，而竊取李安治所有車號ＭＦ─二０九八
    號自用小貨車一台得手，於同日下午二時五十分許，因丁○○駕駛該自用小貨車
    行經苗栗縣銅鑼往通霄方向之苗一二八線道約十公里處為警查獲。
二、案經苗栗縣警察局苗栗分局報告臺灣苗栗地方法院檢察署檢察官偵查起訴及由該
    署檢察官移送本院併辦。
    理      由
一、右揭犯罪事實，業據上訴人即被告（下稱被告）丁○○，先後於偵審中坦承不諱
    ，核與被害人甲○○、乙○○、陳建華、高春貴、陳華山、李安治於警訊時指訴
    失竊情節相符，並經證人陳煒正於警訊偵查中，證人羅湘華、曾清富、張天麟、
    張慶恩於警訊時證稱屬實，復有贓物領據六紙、車輛失竊資料報表及汽車鑰匙一
    支、機車鑰匙二支，老虎鉗、美工刀、螺絲起子、Ｔ字型扳手各一支、發票二張
    在案可憑，復經被害人甲○○、乙○○於本院九十一年三月十一日調查時指稱甚
    詳，足證被告上開自白確與事實相符，自堪採信，是被告上開連續竊盜犯行，均
    堪認定。
二、查被告持以竊盜前兩次之Ｔ字型扳手（其直管部分長約二十四公分，橫管部分長
    約十七公分，通體為金屬之白鐵材質，入手沉重，持以打擊或剌戮，均足以傷害
    人之身體）一支，在客觀上對人之生命、身體、安全構成威脅，具有危險性，可
    供兇器使用，是核被告先後二次竊盜行為，均係犯刑法第三百二十一條第一項第
    三款之攜帶兇器竊盜罪，公訴人認被告係分別犯刑法第三百二十一條第一項第三
    款、第三百二十條第一項之罪，就前開事實欄（二）之犯行尚有誤認，容有未合
    ，惟此僅為犯罪事實之擴張，尚無庸變更法條。又核被告（三）至（六）之四次
    竊盜所為，均係犯刑法第三百二十條第一項之竊盜罪，其中（四）次之所為，與
    羅湘華間有犯意聯絡及行為分擔，應論以共同正犯，且此四次犯行，與起訴之二
    次犯行間，雖相距一年，但被告先後基於概括犯意而為，自堪認係連續犯，並經
    檢察官移送本院併辦，本院應一併審理。又被告先後六次行為，時間緊接，所犯
    罪名相同，顯均係基於概括之犯意為之，為連續犯，應依刑法第五十六條之規定
    以一罪論，並加重其刑。又被告曾犯公共危險罪，經原審判處有期徒刑三月並確
    定，於八十九年三月二十七日執行完畢，有台灣高等法院被告全國前案紀錄表、
    苗栗地方法院檢察署刑案資料查註紀錄表等在卷可稽，其受有期徒刑執行完畢後
    ，五年以內再犯本件有期徒刑以上之罪，為累犯，應依刑法第四十七條規定加重
    其刑，並依法遞加重之。原審經審理之結果，認被告罪證明確，予以論科，固非
    無見。但查，原審將檢察官移請併辦之後四件犯行，未認係連續犯而一併審理，
    依上所述，自有未洽。被告提起上訴，執上開理由指摘原判決不當，非無理由，
    自應由本院將原判決撤銷改判。爰審酌被告素行不佳，且於短期間內連續竊盜六
    次，犯罪目的只為圖一己之便利，即恣意侵害他人財產，嚴重違反社會秩序，危
    害非輕，惟其犯後尚能坦承犯行，犯後態度良好等一切情狀，量處如主文第二項
    所示之刑，以示懲儆。至扣案之Ｔ字型扳手一支、汽車鑰匙一支、機車鑰匙二支
    ，係被告所有供其犯罪所用之物，業據其於偵審中供承在卷，併依刑法第三十八
    條第一項第二款之規定宣告沒收。其餘扣案之老虎鉗、美工刀、螺絲起子及發票
    二張，既非違禁物，復無證據証明與被告犯罪有關，且又非被告所有，均據被告
    陳明在卷，爰不宣告沒收。
據上論斷，應依刑事訴訟法第三百六十九條第一項前段、第三百六十四條、第二百九
十九條第一項前段，刑法第五十六條、第三百二十一條第一項第三款、第四十七條、
第三十八條第一項第二款，判決如主文。
本案經檢察官丙○○到庭執行職務。
中      華      民      國　    九十一     年     三      月   二十六 　日
                                臺灣高等法院臺中分院刑事第二庭
                                      審判長法  官　羅　禮　政
                                            法  官　陳　欣　安
                                            法  官  蔡　聰　明
右正本證明與原本無異。
不得上訴。
                                            書記官　郭  振　祥
中      華      民      國　    九十一     年     三      月   二十七 　日
刑法第三百二十一條：
犯竊盜罪而有左列情形之一者，處六月以上五年以下有期徒刑：
一、於夜間侵入住宅或有人居住之建築物、船艦或隱匿其內而犯之者。
二、毀越門扇、牆垣或其他安全設備而犯之者。
三、攜帶兇器而犯之者。
四、結夥三人以上而犯之者。
五、乘火災、水災或其他災害之際而犯之者。
六、在車站或埠頭而犯之者。
前項之未遂犯罰之。
                                                            Ｒ
